【裁判字號】    99,訴,1378
【裁判日期】    991222
【裁判案由】    損害賠償
【裁判全文】
臺灣臺中地方法院民事判決              99年度訴字第1378號
原      告  癸○○
訴訟代理人  李後政律師
複  代理人  宙○○
被      告  己○○
            未○○
            寅○○
            午○○
            辰○○
            戌○○
            酉○○
            丙○○
            庚○○
兼上一人
法定代理人  申○○
上  一  人
法定代理人  地○○
被      告  巳○○
            乙○○
            丁○○
            辛○○
            宇○○（原名丑○○.
            甲○○
            卯○○
            壬○○
            子○○
            天○○（原名戊○○.
            亥○○
            黃○○
            玄○○
上列當事人間請求損害賠償事件，本院於民國99年11月24日、99
年12月8日（除被告戌○○係99年12月8日言詞辯論外，其餘被告
於99年11月24日言詞辯論）言詞辯論終結，判決如下：
    主    文
被告己○○、寅○○、午○○、辰○○、戌○○、未○○、丙○○應連帶給付原告新台幣佰拾玖萬柒仟壹佰壹拾玖元，及自
民國99年11月12日起至清償日止，按年息百分之五計算之利息。
被告酉○○對被告戌○○第一項應向原告所為之給付應負連帶給
付之義務。
被告黃○○對被告未○○第一項應向原告所為之給付應負連帶給
付之義務。
被告玄○○對被告午○○第一項應向原告所為之給付應負連帶給
付之義務。
前四項所命給付，被告己○○、寅○○、午○○、辰○○、戌○○、未○○、丙○○、酉○○、黃○○、玄○○中其中一人如已
給付，於給付範圍內，其他被告免給付義務。
原告其餘之訴駁回。
訴訟費用由被告己○○、寅○○、午○○、辰○○、戌○○、未
○○、丙○○、酉○○、黃○○、玄○○連帶負擔。
本判決原告勝訴部分如原告以新台幣壹佰壹拾萬仟元為被告
己○○、寅○○、午○○、辰○○、戌○○、未○○、丙○○、
酉○○、黃○○、玄○○供擔保後，得假執行；如被告己○○、
寅○○、午○○、辰○○、戌○○、未○○、丙○○、酉○○、
黃○○以新台幣佰拾玖萬柒仟壹佰壹拾玖元為原告預供擔保
，得免為假執行。
原告其餘假執行之聲請駁回。
    事實及理由
壹、程序部分：
    本件被告Ａ○○、乙○○、辛○○、甲○○、壬○○、子○○、亥○○、黃○○、玄○○受合法通知，未於民國（下同
    ）99年12月8日言詞辯論期日到場，經原告依民事訴訟法第
    385條聲請一造辯論判決，核無民事訴訟法第386條所列各款
    情形，爰依原告之聲請，由其一造辯論而為判決。
貳、實體部分：
一、原告主張：
（一）原告於98年3月間，經由網路交友，遭遇詐騙集團，其不
      知被告等係詐騙集團，經原告轉帳二次新台幣（下同）34
      1元，均未被轉走，嗣後再轉2萬9999元（應為98年2月18
      日匯3萬元之誤載）入國泰世華000000000000帳戶則被轉
      走。但被告詐騙集團之某不詳姓名之人稱應該不會轉走，
      是系統出問題。幾經詐騙集團成員多次來電表示要解決系
      統問題，將款項退還原告未果後，詐騙集團成員再藉口各
      種理由，騙得原告之銀行帳號與轉帳密碼，立即將帳號內
      之款項，其中95萬元轉入訴外人Ｂ○○所有之000-000000
      00000000000帳戶；另外之105萬元、41萬元、95萬7120
      元則先後轉入Ｃ○○所有之000-0000000000000000帳戶，
      連同先前轉入不詳姓名之人帳戶之2萬9999元，合計共被
      詐騙339萬7119元。為此爰依民法第184條第1項、第185條
      、第187條規定提起本件訴訟。
（二）再者，關於原告之請求，被告己○○、未○○、午○○、
      辰○○、丙○○等5人於鈞院言詞辯論期日業已認諾，懇
      請為被告敗訴之判決。被告戌○○、寅○○雖未為認諾或
      自認，但其與前開己○○等人為同一詐騙集團，自可認定
      彼等有共同侵權行為甚明。
（三）至於被告庚○○，雖辯稱其所為係從事詐騙大陸地區人民
      之工作。惟據台灣新竹地方法院少年法庭98年7月6日審理
      筆錄第2頁所載，其係訴外人Ｄ○○之介紹，加入同一詐
      騙集團之工作。Ｄ○○則與訴外人Ｃ○○屬同一詐騙集團
      ，Ｃ○○提供其帳戶供詐騙集團，將原告帳戶內之金錢匯
      入，被告庚○○在詐騙集團之工作期間又係在98年3月至4
      月間，與原告被詐騙之日期98年3月25至27日之時間重疊
      ，被告庚○○之侵權行為事證極其明確。其法定代理人申
      ○○亦應連帶負責。
（四）被告乙○○、巳○○、丑○○（改名宇○○）、甲○○、
      卯○○、壬○○、子○○、戊○○（改名天○○）、亥○○，與被告庚○○為同一詐騙集團成員，渠等並無證據證
      明其係98年3月28日之後始加入，尤其是員警在對於被告
      乙○○等詐騙集團為監聽時，查獲關於原告被詐騙之簡訊
      ，雖被告乙○○否認係其手機，但該手機既與該集團有關
      ，應認有參與對於原告之侵權行為（參見彰化縣警察局移
      送書及乙○○警訊筆錄第3-4頁），應與被告庚○○連帶
      負責。
（五）據上，被告均應就其詐騙行為，依共同侵權行為之法律關
      係，而被告酉○○為被告戌○○之法定代理人、被告黃○○為被告未○○之法定代理人、被告玄○○為被告午○○
      之法定代理人、被告申○○為被告庚○○之法定代理人，
      均應依民法第187條之規定，連帶負損害賠償責任。並聲
      明：被告己○○、寅○○、午○○、辰○○、戌○○、
      未○○、丙○○、庚○○、巳○○、乙○○、丁○○、辛○○、宇○○、甲○○、卯○○、壬○○、子○○、天○○、Ｇ○○、應連帶給付原告339萬7119元，及自起訴狀
      繕本最後送達被告翌日（即99年11月12日，被告寅○○於
      99年11月11日收受起訴狀繕本）起至清償日止，按年利率
      百分之五計算之利息；被告戌○○、酉○○應連帶給付
      原告339萬7119元，及自起訴狀繕本最後送達被告翌日起
      至清償日止，按年利率百分之五計算之利息；被告未○○、黃○○應連帶給付原告339萬7119元，及自起訴狀繕
      本最後送達被告翌日起至清償日止，按年利率百分之五計
      算之利息；被告午○○、玄○○應連帶給付原告339萬
      7119元，及自起訴狀繕本最後送達被告翌日起至清償日止
      ，按年利率百分之五計算之利息。前四項所命給付，其
      一被告如已給付，於給付範圍內，他被告免給付義務。且
      陳明：願供擔保請准宣告假執行。
二、被告抗辯：除被告巳○○、玄○○則未於言詞辯論期日到場
    ，亦未提出任何書狀作何聲明或陳述外，其餘被告抗辯如下
    ：
（一）被告己○○、未○○、午○○、寅○○、辰○○、丙○○
      陳述：對原告請求沒有意見。
（二）被告戌○○陳述：對原告之請求沒有意見，其出監後再賠
      償原告。
（三）被告庚○○、申○○則以：
  １、依台灣台中地方法院98年度易字第2687號刑事判決所載，
      原告於98年3月26日因網路上假冒援交詐財乙節，遭被告
      巳○○、乙○○、丁○○與被告庚○○共同詐欺取財，而
      將其所有之105萬元匯入Ｃ○○所設渣打銀行Ｅ○簡易分
      行帳號：000000000000號帳戶。則本件原告所起訴主張之
      損害額為339萬7119元，其數額與上開刑事判決所述之金
      額並不一致，則有關高於105萬元之其他金額，原告於其
      起訴書及準備書狀中並未對此有所說明，此一部份，尚請
      原告提出詳細之說明及依據，以證其所受之損害。
  ２、被告庚○○僅係受僱於被告巳○○僅十天左右，而被告所
      擔任電話接線之工作，亦係對於中國大陸地區所為之電話
      撥接工作，並不涉及台灣地區之電話撥接工作，自無可能
      與原告有所接觸，即被告實際上並未參與詐騙原告之過程
      。再者，被告庚○○亦僅由其他被告等人處，受領一次之
      工作獎金約8000元而已，而該次所領之獎金，亦與台灣地
      區原告之受有損害過程完全無涉。
  ３、民法第185條之共同侵權行為，此觀最高法院84年台再字
      第9號民事判例意旨，共同侵權行為人問之所以負連帶之
      責任，依據目前之實務見解（例變字第一號）及學說之看
      法，係採主、客觀混合之理論，即行為人有「共同之行為
      決意」、「行為分擔」方足以成立共同侵權行為之連帶責
      任。
  ４、承上所述，被告庚○○其實並未與被告巳○○等人具有共
      同之詐騙行為決意，而且被告庚○○僅係負責撥接對於大
      陸地區之電話，完全與台灣地區之原告無涉，就此而言，
      被告庚○○並無民法第184條第1項前段所述構成要件中之
      「加害行為」，而原告所受之損害，與被告庚○○所擔任
      撥收大陸地區之電話工作間，亦不具有「因果關係」。則
      被告庚○○雖因刑事上之判決被認定與被告巳○○等人為
      共同正犯之關係，但於民事第184條第1項前段之侵權行為
      責任中，並未有「加害行為」，且原告所受之損害與被告
      庚○○擔任之大陸地區之電話撥接工作亦不具有「相當因
      果關係」，則被告庚○○自無與被告巳○○等人負連帶之
      責任。
  ５、被告庚○○即非侵權行為人，已如上述，自不該當民法第
      l84條第1項前段之侵權行為，亦無民法第185條共同侵權
      行為之適用。既然被告庚○○並無侵權行為責任，則被告
      申○○雖為被告庚○○之法定代理人，亦無民法第187條
      與被告庚○○連帶負責之義務。
（三）被告乙○○雖未於最後言詞論期日到庭，惟據其先前陳述
      ：刑事判決認定其是幫助犯，其非負責人僅是外號為老闆
      而已，刑事部分其已經上訴，不認識Ｃ○○、Ｂ○○。
（四）被告丁○○雖未於最後言詞論期日到庭，惟據其先前陳述
      辯稱：本件的詐取款項，是匯到被告乙○○帳戶內，跟被
      告丁○○無關，被告丁○○係詐騙大陸人民，與臺灣人民
      沒有關係，被告辛○○是其女友，參與的部分亦是大陸地
      區的，其等沒有詐騙臺灣人。
（五）被告辛○○、甲○○、壬○○、子○○、亥○○雖未於最
      後言詞論期日到庭，惟據其先前陳述辯稱：
  １、被告辛○○、甲○○、壬○○、子○○、亥○○等人雖曾
      因受招攬加入詐騙集團經警查獲，惟被告等人於98年4月
      份始加入一對大陸地區之人士之詐騙集團，然以原告所稱
      遭人詐騙之日期係98年3月26日，斯時被告等人尚未加入
      該詐騙集團，是向原告詐欺之行為根本與被告等人無關，
      不得僅以被告等人曾經受招攬加入詐騙集團為警查獲，即
      將被告同列為其請求賠償損害之被告，此容有錯誤。
  ２、被告辛○○、甲○○、壬○○、子○○、亥○○加入詐騙
      集團遭警查獲時，當下警方係同時查獲數個詐騙集團，因
      其負責人間互有往來而同時送辦，然以被告辛○○、甲○○、壬○○、子○○、亥○○受招攬加入之詐騙集團，所
      從事者係在電話中對假冒「公安」、「電信公司客服人員
      」、「金融監管局」向大陸地區之人士行詐，然以原告則
      係於98年3月26日因上網援交而遭人詐財，兩相比對可明
      向原告詐欺之人並非被告辛○○、甲○○、壬○○、子○○、亥○○等人。
  ３、至於原告所舉之刑事判決僅能證明原告曾因以援交為由遭
      人詐騙金錢105萬，惟被告辛○○、甲○○、壬○○、子
      ○○、亥○○並非向原告詐騙之人，亦無任何幫助詐騙之
      行為，要無僅由被告辛○○、甲○○、壬○○、子○○、
      亥○○為刑事判決中所載之共同被告，即認被告辛○○、
      甲○○、壬○○、子○○、亥○○為其共同侵權之行為人
      ，而要求被告辛○○、甲○○、壬○○、子○○、亥○○
      應負連帶賠償責任。
（六）被告天○○、宇○○則陳述：答辯與被告Ｆ○○等人同。
（七）被告卯○○則以：其固不否認曾從事電話詐欺工作，惟其
      於98年5月間始受雇於被告乙○○、巳○○、丁○○主持
      之詐欺集團，有臺中地方法院檢察署98年度少連偵字第69
      號、98年度偵字第14692號偵查卷警詢筆錄可參，被告卯
      ○○否認有任何加害原告之行為，是原告所稱「於98年3
      月28日前後遭詐騙」，皆與被告卯○○無涉，揆諸民法第
      184條第1項、第2項規定及最高法院54年台上字第1523號
      、30年上字第18號判例意旨，原告自應就損害之發生及有
      責任原因之事實，並二者之間有相當因果關係，負舉證之
      責。再者，被告卯○○依詐騙集團首腦分派指揮，行騙對
      象均為大陸民眾，從未對台灣民眾行騙，原告之損害，非
      可歸責於被告卯○○，且原告以「轉帳二次241元、再轉2
      萬9999元入國泰世華帳戶，95萬元轉入Ｂ○○，105萬元
      、41萬元、95萬7120元則先後轉入Ｃ○○帳戶，連同先前
      轉入不詳姓名之人帳戶2萬9999元，合計共被詐騙339萬
      7119元」起訴狀雖提出附件1-1之刑事判決、宣示筆錄、
      緩起訴處分書，請求被告卯○○等人連帶給付，惟依台灣
      臺中地方法院98年度易字第2687號刑事判決附表一之編號
      三，原告於98年3月28日因網路假冒援交，連詐騙金額為
      105萬元（轉入Ｃ○○00000000000000號帳戶），無其他
      筆詐騙金額，原告未能舉證其被詐騙金額為339萬7119元
      、被告卯○○施以詐術及因果關係等構成要件事實，足徵
      原告之訴，核無可採。綜上所述，被告卯○○係98年5月
      間加入乙○○、巳○○、丁○○主持之詐欺集團，且詐騙
      之對象均為大陸民眾，原告無法證明被告卯○○有加害行
      為，使其請求給付金額與刑事判決不符，顯見原告未盡舉
      證責任。
（八）被告黃○○雖未於最後言詞論期日到庭，惟據其先前陳述
      辯稱：被告未○○為其子，現已經成年，當初因為被告未
      ○○年紀尚小，不懂事，遭他人誤導。其沒有錢可以賠償
      等語。
（九）並均聲明：駁回原告之訴及假執行之聲請。且陳明：願供
      擔保請准宣告免為假執行。
三、得心證之理由：
（一）本件原告主張被告己○○、未○○（79年7月14日生）、
      寅○○、午○○（79年9月28日生）、辰○○、丙○○、
      戌○○（78年9月9日生）等七人於前揭時地，共同向其詐
      欺339萬7119元之事實，為被告己○○、未○○、寅○○
      、午○○、辰○○、丙○○、戌○○等人到庭所自認，且
      有原告匯款紀錄【附於台灣高等法院台中分院98年度上易
      1337號卷之警卷第253、258頁，原告於98年2月18日匯款
      30000元至國泰世華銀行000000000000號帳戶遭轉走；98
      年3月26日遭轉走336萬7120元，其中95萬元匯至816─000
      0000000000000（安泰銀行嘉義分行Ｂ○○帳戶）後被領
      取。另241萬4120元匯至052─000000000000000號（渣打
      銀行Ｅ○分行Ｃ○○帳戶）後被領取。】一份可參，而被
      告己○○、未○○、寅○○、午○○、辰○○、丙○○、
      戌○○等七人共同詐欺犯行，亦經刑事判決確定，有台灣
      高等法院台中分院98年度上易字第1337號刑事判決（本院
      98年度易字第1840號）在卷可參，並經本院調閱上開刑事
      卷宗，查屬相符。按因故意或過失，不法侵害他人之權利
      者，負損害賠償責任。故意以背於善良風俗之方法，加損
      害於他人者亦同。數人共同不法侵害他人之權利者，連帶
      負損害賠償責任；不能知其中孰為加害人者，亦同。造意
      人及幫助人，視為共同行為人，民法第184條第1項、第18
      5條分別定有明文。被告己○○、未○○、寅○○、午○○、辰○○、丙○○、戌○○等七人共同詐欺原告339 萬
      711 9元，故意以背於善良風俗之方法，加損害於原告，
      致原告受有339萬7119元之損害，原告主張其就所受損害
      可請求被告己○○、未○○、寅○○、午○○、辰○○、
      丙○○、戌○○等七人連帶賠償339萬7119元，於法有據
      。
（二）又無行為能力人或限制行為能力人，不法侵害他人之權利
      者，以行為時有識別能力為限，與其法定代理人連帶負損
      害賠償責任。行為時無識別能力者，由其法定代理人負損
      害賠償責任。民法第187條第1項亦定有明文。本件被告未
      ○○（79年7月14日生）、被告午○○（79年9月28日生）
      、被告戌○○（78年9月9日生）共同為前述98年2月18日
      、98年3目月26日侵權行為時，均屬限制行為能力人，而
      其等於行為時均有識別能力，被告黃○○、玄○○、酉○○依序為被告未○○、午○○、戌○○之法定代理人，對
      被告未○○、午○○、戌○○不法侵害原告之權利，應連
      帶負損害賠償責任，原告請求被告黃○○、玄○○、酉○○分別依序與被告未○○、午○○、戌○○就被告未○○
      、午○○、戌○○前述應賠償原告款項負連帶給付之義務
      ，於法亦屬有據。
（三）至於原告主張：被告庚○○、巳○○、乙○○、丁○○、
      辛○○、宇○○、甲○○、卯○○、壬○○、子○○、天
      ○○、Ｇ○○等人就前述被告己○○、未○○、寅○○、
      午○○、辰○○、丙○○、戌○○等七人於前揭時地，共
      同向原告詐欺339萬7119元之犯行，亦有犯意聯絡，屬共
      同正犯，應負連帶賠償之責任云云，惟原告之主張為被告
      庚○○、乙○○、丁○○、辛○○、宇○○、甲○○、卯
      ○○、壬○○、子○○、天○○、Ｇ○○等人所否認，並
      以前詞置辯，被告巳○○則未於言詞辯論期日到場，亦未
      提出任何書狀作何聲明或陳述。按當事人主張有利於己之
      事實者，就其事實有舉證之責任。民事訴訟法第277條前
      段定有明文。是原告就被告庚○○、巳○○、乙○○、丁○○、辛○○、宇○○、甲○○、卯○○、壬○○、子○○、天○○、Ｇ○○等人就前述被告己○○、未○○、寅
      ○○、午○○、辰○○、丙○○、戌○○等七人於前揭時
      地，共同向原告詐欺339萬7119元之犯行，亦有犯意聯絡
      ，屬共同正犯自應負舉證之責任。雖原告提出台灣高等法
      院台中分院98年度上易字第1337號刑事判決（第一審為本
      院98年度易字第2687號判決）、本院98年度易字第2687號
      刑事判決、台灣新竹地方法院少年法庭98年度少護字第
      236號宣示筆錄、台灣台中地方法院檢察署98年度少連偵
      字第69 號檢察官緩起訴處分書影本各一份、台灣桃園地
      方法院檢察署98年偵字第16182號檢察官起訴書、98年度
      偵字第16182號不起訴處分書影本各一份為為證。然查：
  １、本院98年度易字第2687號刑事判決及台灣台中地方法院檢
      察署98年度少連偵字第69號檢察官緩起訴處分書之犯罪事
      實欄固記載：【被告巳○○(綽號賽門)、乙○○(綽號
      BOSS 、LA NEW)、丁○○(綽號小寶、詹姆士)等成年人與
      不詳真實姓名、年籍，綽號「長腳」之成年男子及自稱「
      Ｈ○○」之成年男子，於98年3月初，共同基於設立電信
      機房向民眾詐欺取財之犯意聯絡而合組詐欺集團，由自稱
      「Ｈ○○」之成年男子在臺中市○○路○段Ｉ○○巷1-26
      號7樓內，建置電話機、電腦、IP分享器、強波器、Gatew
      ay匣道器及無線訊號放大器等設備作為電信詐騙機房，並
      由綽號「長腳」之成年男子擔任大陸地區負責人，巳○○
      擔任臺灣地區負責人，丁○○負責現場管理，並與乙○○
      先後招攬有共同犯意聯絡之Ｊ○○、Ｋ○○、Ｌ○○、Ｍ
      ○○、Ｎ○○、Ｏ○○、Ｐ○○、Ｄ○○、Ｑ○○、Ｒ○○、Ｓ○○(上12人由檢察官偵查中)、丑○○、甲○○、
      卯○○、壬○○、戊○○、辛○○、Ｔ○○(上7人業由檢
      察官為緩起訴處分在案)、Ｕ○○(另由檢察官偵查)、Ｖ
      ○○(另由檢察官偵查)及輾轉由Ｊ○○(綽號大摳)、Ｄ○○招攬有共同犯意聯絡之少年Ｗ○○（81年1月出生，業
      經臺灣新竹地方法院裁定交付保護管束在案）等人加入該
      集團，分別擔任車手、收購人頭帳戶及假冒「電信公司客
      服人員」、「警察」、「公安」、「金融監管局人員」、
      「檢察官」、「富邦購物台客服人員」、「東森購物台客
      服人員」、「色情應召站人員」等身分，先以電腦隨機選
      取撥打之電話號碼，向接電話之臺灣民眾或大陸民眾謊稱
      對方積欠電話費、或購物帳號設定錯誤等理由，如對方有
      所回應，再將電話轉接至冒充「警察」、「公安」、「金
      融監管局人員」、「檢察官」、「卡務中心人員」之二、
      三線員工，各詐使．．．Ｘ○○等人(均為臺灣民眾)及．
      ．．大陸地區某人士陷於錯誤，分別依照指示匯款後，再
      由擔任車手者領出詐騙所得金額，所詐得之金額，由車手
      扣取1.5%為報酬，「客服人員」、「警員」、「公安」、
      「金融監管局人員」、「檢察官」分別領取5%、7%、8%為
      報酬，其餘由乙○○、巳○○、丁○○、上開綽號「長腳
      」及自稱「Ｈ○○」等成年男子均分．．．。】等事實，
      而其犯罪被害人欄編號三號內亦記載：「被害人癸○○於
      983月26日遭人於路上假冒援交詐財105萬元．．．，」，
      惟審諸該刑事判決事實記載，原告受詐之金額與本件原告
      受詐損失之339萬4120元不符；且犯罪時間記載98年3月初
      ，與原告自98年2月18日即已遭詐騙轉帳3萬元之時間不符
      ；又該判決事實欄全未記載被告庚○○、巳○○、乙○○
      、丁○○、辛○○、宇○○、甲○○、卯○○、壬○○、
      子○○、天○○、亥○○等人就前述被告己○○、未○○
      、寅○○、午○○、辰○○、丙○○、戌○○等七人於前
      揭時地，共同向原告詐欺339萬7119元之犯行，有犯意聯
      絡之事實存在，顯難依該刑事判決及緩起訴處分書即認應
      被告庚○○、巳○○、乙○○、丁○○、辛○○、宇○○
      、甲○○、卯○○、壬○○、子○○、天○○、亥○○等
      人有與被告己○○、未○○、寅○○、午○○、辰○○、
      丙○○、戌○○等人，共同向原告詐欺339萬7119元之事
      實存在。
  ２、又原告復稱：被告庚○○經由Ｄ○○之介紹加入被告巳○○、乙○○、丁○○等成年人與不詳真實姓名、年籍，綽
      號「長腳」之成年男子及自稱「Ｈ○○」之成年男子之詐
      欺集團，從事詐騙原告之行為云云，惟原告實係受被告己○○、未○○、寅○○、午○○、辰○○、丙○○、戌○○等七人所組成詐欺集團所騙，被告庚○○、巳○○、乙○○、丁○○、辛○○、宇○○、甲○○、卯○○、壬○○、子○○、天○○、亥○○等人與被告己○○、未○○
      、寅○○、午○○、辰○○、丙○○、戌○○非屬同一集
      團，已如前述；且依被告己○○、未○○、寅○○、午○○、辰○○、丙○○、戌○○警訊筆錄，全無供述其等與
      被告庚○○、巳○○、乙○○、丁○○、辛○○、宇○○
      、甲○○、卯○○、壬○○、子○○、天○○、亥○○等
      人係屬共犯之陳述；而被告庚○○、巳○○、乙○○、丁○○、辛○○、宇○○、甲○○、卯○○、壬○○、子○○、天○○、亥○○等人於警訊中，即一再陳述其等係向
      大陸地區人民以電話行使詐術騙財，並非向台灣地區人民
      行詐（詳參卷附彰化縣警察局警卷98年6月10日、11日之
      警訊筆錄）；且參諸被告庚○○、丑○○、辛○○、壬○○、天○○（即戊○○）、亥○○、子○○就其行使詐術
      之方法，於警訊中均陳供：其等加入詐欺集團，係向大陸
      地區民眾行騙，且負責工作為等被害人打電話到公司詢問
      電話欠費問題．．．負責客服人員先接聽接洽，後就將電
      話轉給另一組人進行詐騙、被告乙○○是老闆等語，與原
      告98年3月29日原告警訊筆錄受騙過程：【「我在98年3月
      25 日下午4點，在公司上班．．，我在網路上skype即時
      通網站認識一位女生暱稱做小蝶，對方主動連繫我，說她
      有做學生兼差是做援交的，然後對方約我在中壢煙酒公賣
      局前，接著我大約帶下午17時30分到達，小蝶這位女孩打
      電話通知我說要確認我並非是否軍警人員，要求我轉帳匯
      款並要我前往銀行設定語音電話約定轉帳，並要求我將帳
      號及密碼告訴她，我不疑有他，前往銀行設定語音電話約
      定轉帳，並將帳號及密碼告訴她，等我查覺有問題時，已
      經被她語音轉帳詐騙0000000元。」、「我總共被對方語
      音電話轉帳4次，第1次轉帳金額95萬元，匯入帳號816─
      00000 00000000000（安泰銀行嘉義分行），於98年3月26
      日轉帳；第2次轉帳金額105萬元，匯入帳號052─0000000
      000000 00號（渣打銀行Ｅ○分行），於98年3月26日轉帳
      ；第3次轉帳金額41萬元，匯入帳號052─00000000000000
      0號（渣打銀行Ｅ○分行），於98年3月26 日轉帳第4次轉
      帳金額95萬7120元，匯入帳號052─000000000000000號（
      渣打銀行Ｅ○分行），於98年3月27日轉帳；總共被語音
      轉帳336萬7120元。從我土地銀行帳號000000000000號被
      轉出」「對方是以電話號碼螢幕顯示：0000000000、0000
      0000 00、0000000000、0000000000、打入我0000000000
      跟我聯絡」之過程有異；而被告戌○○到庭明確陳述：「
      共犯就是被抓的七個人即被告己○○、被告未○○、被告
      寅○○、被告午○○、被告辰○○、被告丙○○，其他的
      被告，我都不認識，也沒有看過，我們是透過電話詐騙，
      讓被害人匯款到帳戶，我們再領取款項，其他人我確實都
      不認識。」】等情（詳參本院99年12月8日言詞辯論筆錄
      ），顯然有別，實難單憑前述本院98年度易字第2687號刑
      事判決及台灣台中地方法院檢察署98年度少連偵字第69號
      檢察官緩起訴處分書之記載，即遽認被告庚○○、巳○○
      、乙○○、丁○○、辛○○、宇○○、甲○○、卯○○、
      壬○○、子○○、天○○、亥○○等人有與被告己○○、
      未○○、寅○○、午○○、辰○○、丙○○、戌○○等人
      ，共同向原告詐欺339萬7119元之事實存在。
  ３、基上所述，被告庚○○、巳○○、乙○○、丁○○、辛○○、宇○○、甲○○、卯○○、壬○○、子○○、天○○
      、亥○○等人就被告己○○、未○○、寅○○、午○○、
      辰○○、丙○○、戌○○等人前述向原告詐欺之犯行，既
      未有共同犯意聯絡，且無證據證明其等有向原告施以詐術
      之事實存在，原告請求被告庚○○、巳○○、乙○○、丁○○、辛○○、宇○○、甲○○、卯○○、壬○○、子○○、天○○、亥○○等人亦應賠償原告339萬7119元，即
      屬無據。又被告庚○○對原告既不負侵權行為損害賠償責
      任，原告請求被告庚○○之法定代理人被告申○○應連帶
      負賠償責任，亦無可採。
四、綜上所述，原告依侵權行為損害賠償請求權之法律關係，請
    求被告己○○、寅○○、午○○、辰○○、戌○○、未○○
    、丙○○應連帶給付原告339萬7119元及自起訴狀繕本最後
    送達被告翌日（即99年11月12日，被告寅○○於99年11月11
    日收受起訴狀繕本）起至清償日止，按年息百分之五計算之
    利息。而就上開給付被告酉○○、黃○○、玄○○應依序分
    別與被告戌○○、未○○、午○○連帶給付，為有理由，應
    予准許。至於原告逾此部分之請求，則無理由，應予駁回。
    次按連帶債務之成立，以數人負同一債務而明示對於債權人
    各負全部給付之責任，或法律有明文規定者為要件，此觀民
    法第272條第1、2項規定自明。經查，被告酉○○、黃○○
    、玄○○依民法第187條第1項規定，雖應分別與被告戌○○
    、未○○、午○○負連帶賠償責任，惟法定代理人之間及未
    成年人與其他非其法定代理人之間，並非連帶債務關係，性
    質上應屬不真正連帶債務關係，併此敘明。
五、本件事證已臻明確，兩造其餘主張、陳述及所提之證據，經
    審酌後於判決結果無影響，無一一論述之必要，附此敘明。
六、本判決原告勝訴部分，原告陳明願供擔保聲請宣告假執行，
    及被告己○○、寅○○、午○○、辰○○、戌○○、未○○
    、丙○○、酉○○、黃○○陳明願供擔保請准宣告免為假執
    行，核無不合，爰酌定相當擔保金額宣告之；至於原告敗訴
    部分，其假執行之聲請失所附麗，應併予駁回。
、訴訟費用負擔及假執行宣告之依據：民事訴訟法第79條、第
    85條第1項、第390第2項、第392條第2項、第3項。
中    華    民    國    99    年    12   月    22    日
                  民事第四庭    法  官  王金洲
正本係照原本作成。
如對本判決上訴，須於判決送達後20日內向本院提出上訴狀。如
委任律師提起上訴者，應一併繳納上訴審裁判費。
中    華    民    國    99    年    12   月     22   日
                                書記官  魏愛玲


司法院資訊處製作；財團法人民間司法改革基金會備份。
